【裁判字號】    92,易,2574
【裁判日期】    921231
【裁判案由】    毒品危害防制條例
【裁判全文】
臺灣板橋地方法院刑事判決                        九十二年度易字第二五七四號
    公  訴  人  臺灣板橋地方法院檢察署檢察官
    被      告  甲○○
右列被告因毒品危害防制條例案件，經檢察官提起公訴（九十二年度毒偵緝字第三九
Ｏ號），本院依簡式審判程序審理，本院判決如左：
    主  文
甲○○連續施用第二級毒品，累犯，處有期徒刑拾壹月。
    事  實
一、甲○○前因施用毒品案件，分別依臺灣士林地方法院八十七年度毒聲字第八七九
    號及同院八十八年度毒聲字第五六六號裁定先後送觀察、勒戒後，均認無繼續施
    用毒品之傾向，經臺灣士林地方法院檢察署檢察官於民國八十七年十二月十八日
    及八十八年四月二十八日，分別以八十七年度偵字第九七二九號、八十八年度偵
    字第三三○三號為不起訴處分。嗣又因施用毒品案件，分別經臺灣士林地方法院
    檢察署、臺灣板橋地方法院檢察署檢察官偵查起訴並聲請強制戒治，業經臺灣士
    林地方法院以八十八年度訴字第七二四號判決有期徒刑五月、本院以八十九年度
    易字第四八二六號判決有期徒刑七月確定，並於九十一年七月十二日執行完畢。
    詎仍不知悔改，又基於施用第二級毒品之概括犯意，自九十一年八月二十日起至
    九十二年八月十五日止，連續在臺北縣泰山鄉○○路○段二六三巷十號四樓住處
    ，施用第二級毒品安非他命。嗣於九十一年八月二十一日二十三時許，在臺北縣
    五股鄉○○路○段三十二巷六號八樓，為台北市政府警察局刑事警察大隊查獲，
    再於檢察官偵查中逃匿後，於九十二年八月十七日一時十分許，在臺北縣三重市
    ○○路與力行路一段口，為警循線查獲。
二、案經臺北市政府警察局移送、臺北縣政府警察局三重分局報告臺灣板橋地方法院
    檢察署檢察官偵查起訴，本院於準備程序進行中，甲○○就被訴事實為有罪之陳
    述，經告知簡式審判程序之旨，並聽取各當事人之意見後，裁定進行簡式審判程
    序。
    理  由
一、右揭事實，業據被告甲○○於本院審理時坦承不諱，而被告經警查獲後所採集之
    尿液經送檢驗結果，確呈第二級毒品安非他命陽性反應，有台北市立療養院煙毒
    尿液檢驗報告書、台灣檢驗科技股份有限公司濫用藥物尿液檢驗報告附卷可稽。
    而被告前因施用毒品案件，分別依臺灣士林地方法院八十七年度毒聲字第八七九
    號及八十八年度毒聲字第五六六號裁定先後送觀察、勒戒後，均認無繼續施用毒
    品之傾向，經臺灣士林地方法院檢察署檢察官於八十七年十二月十八日及八十八
    年四月二十八日，以八十七年度偵字第九七二九號、八十八年度偵字第三三○三
    號分別為不起訴處分。嗣又因施用毒品案件，分別經臺灣士林地方法院檢察署、
    臺灣板橋地方法院檢察署檢察官偵查起訴並聲請強制戒治，業經臺灣士林地方法
    院以八十八年度訴字第七二四號判決有期徒刑五月、臺灣板橋地方法院以八十九
    年度易字第四八二六號判決有期徒刑七月等情，復有各該不起訴處分書及判決書
    附卷可稽。足認被告前揭自白與事實相符，堪予採信。本件事證明確，被告犯行
    已堪認定，自應依法論科。
二、核被告甲○○所為，係犯毒品危害防制條例第十條第二項之施用第二級毒品罪。
    被告多次施用第二級毒品犯行，時間緊接、方式相同，顯係基於概括犯意所為，
    應依連續犯之規定加重其刑。又被告自九十一年八月二十二日採尿後起至九十二
    年八月十五日間連續施用第二級毒品之犯行，雖未經起訴，惟與本件前揭起訴並
    論罪科刑部分有連續犯之裁判上一罪關係，本院自應併予審論，附此敘明。被告
    前因違反毒品危害防制條例案件經本院判處有期徒刑七月，經台灣高等法院於九
    十年七月十二日駁回上訴確定，並於九十一年七月十二日執行完畢，此有臺灣高
    等法院檢察署刑案紀錄簡覆表附卷足參，其於五年以內再犯本件最重本刑為有期
    徒刑以上之罪，為累犯，應依刑法第四十七條之規定遞予加重其刑。爰審酌被告
    有多次犯罪前科，素行不佳，且前已二次因觀察勒戒結果認無繼續施用毒品傾向
    而受不起訴處分，已膺毒品危害防制條例對施用毒品人之寬典，竟仍再次吸食，
    甚至在經臺灣士林地方法院、本院以其施用毒品判處有期徒刑五月、七月後，旋
    即再次為本件犯行，犯後初訊時仍矢口狡賴，嗣則逃匿，經通緝歸案，尤見毫無
    悔改之意，惡性非輕，兼衡被告施用毒品實為戕害自身健康之犯罪，於他人尚無
    明顯重大危害，於本院審理中自知事證明確，未為無謂辯解，態度尚可等一切情
    狀，本院認為論告檢察官求處有期徒刑九月，似嫌過輕，宜量處如主文所示之刑
    ，以示儆懲。
據上論斷，應依刑事訴訟法第二百七十三條之一、第二百九十九條第一項前段，毒品
危害防制條例第十條第二項、第二十條第三項，刑法第十一條前段、第五十六條、第
四十七條，判決如主文。
本案經檢察官乙○○到庭執行職務。
中      華      民      國    九十二    年     十二     月    三十一    日
                              臺灣板橋地方法院刑事第十五庭
            法  官  王  偉  光
右正本證明與原本無異。
如不服本判決，應於判決送達後十日內，向本院提出上訴狀。
                                        書記官  陳  怡  君
中      華      民      國    九十三    年      一      月      二      日
附錄本案論罪科刑法條全文：
毒品危害防制條例第十條
施用第一級毒品者，處六月以上五年以下有期徒刑。
施用第二級毒品者，處三年以下有期徒刑。


司法院資訊處製作；財團法人民間司法改革基金會備份。
